ACORDAO-COMPLETO-2355448

ACÓRDÃO DE RELAÇÃO

ACÓRDÃO DE RELAÇÃO 4413/2019 ATA 20/2019 - PRIMEIRA CÂMARA

Acórdão 4413/2019-TCU-Primeira Câmara
Os Ministros do Tribunal de Contas da União, reunidos em Sessão de Primeira Câmara, com fundamento no art. 143, inciso V, "d", do Regimento Interno/TCU, c/c o Enunciado 145 da Súmula de Jurisprudência predominante no Tribunal, ACORDAM, por unanimidade, em retificar, por inexatidão material, o Acórdão 2491/2016-TCU-Primeira Câmara, prolatado na Sessão de 19/4/2016, nos seguintes termos:
Onde se lê:
"9.4. julgar irregulares, com fundamento nos artigos 1º, inciso I, 16, inciso III, alíneas "b" e "c", 19, caput, e 23, inciso III, alínea "a", da Lei 8.443/1992, as contas de Jorge Luis dos Santos Braga e Saneng Santarém Engenharia Ltda., condenando-os ao pagamento da importância de R$ 1.450.000,00 (um milhão e quatrocentos e cinquenta mil reais) , atualizada monetariamente e acrescidas de juros de mora, calculados a partir de 4/10/2007, até a do efetivo recolhimento, fixandolhes o prazo de quinze dias, a contar da notificação, para que comprove, perante o Tribunal, o recolhimento do débito ao Tesouro Nacional"
Leia-se: 
"9.4. julgar irregulares, com fundamento nos artigos 1º, inciso I, 16, inciso III, alíneas "b" e "c", 19, caput, e 23, inciso III, alínea "a", da Lei 8.443/1992, as contas de Jorge Luis dos Santos Braga e Saneng Santarém Engenharia Ltda., condenando-os, em solidariedade, ao pagamento da importância de R$ 1.450.000,00 (um milhão e quatrocentos e cinquenta mil reais) , atualizada monetariamente e acrescidas de juros de mora, calculados a partir de 4/10/2007, até a do efetivo recolhimento, fixandolhes o prazo de quinze dias, a contar da notificação, para que comprove, perante o Tribunal, o recolhimento do débito ao Tesouro Nacional"
E mantendo-se inalterados os demais termos do acórdão ora retificado, de acordo com os pareceres emitidos nos autos:
1. Processo TC-Processo 016.350/2011-1 (TOMADA DE CONTAS ESPECIAL) 
	1.1. Responsáveis: Jorge Luis dos Santos Braga (XXX.427.332-XX) ; Pedro Álvaro Mendes Barbosa (XXX.100.962-XX) ; Prefeitura Municipal de Monte Alegre - PA (04.838.496/0001-28) ; Saneng Santarem Engenharia Ltda (10.238.160/0001-27) 
	1.2. Órgão/Entidade: Prefeitura Municipal de Monte Alegre - PA
	1.3. Relator: Ministro Walton Alencar Rodrigues
	1.4. Representante do Ministério Público: Procuradora-Geral Cristina Machado da Costa e Silva
	1.5. Unidade Técnica: Secretaria de Controle Externo de Tomada de Contas Especial (SecexTCE) .
	1.6. Representação legal: Carmim Jorge de Brito Melem (13789/OAB-PA) , representando Jorge Luis dos Santos Braga; Paulo Boaventura Maia Medeiros (8.409/OAB-PA) , representando Pedro Álvaro Mendes Barbosa; Valdir Fontes de Oliveira (8564/OAB-PA) e outros, representando Prefeitura Municipal de Monte Alegre - PA; Luzimara Costa Moura Carvalho (9015/OAB-PA) , representando Saneng Santarem Engenharia Ltda. 
	1.7. Determinações/Recomendações/Orientações: não há.

Primeira Câmara

Jorge Luis dos Santos Braga (XXX.427.332-XX); Pedro Álvaro Mendes Barbosa (XXX.100.962-XX); Prefeitura Municipal de Monte Alegre - PA (04.838.496/0001-28); Saneng Santarem Engenharia Ltda (10.238.160/0001-27)

WALTON ALENCAR RODRIGUES

Carmim Jorge de Brito Melem (13789/OAB-PA), representando Jorge Luis dos Santos Braga; Paulo Boaventura Maia Medeiros (8.409/OAB-PA), representando Pedro Álvaro Mendes Barbosa; Valdir Fontes de Oliveira (8564/OAB-PA) e outros, representando Prefeitura Municipal de Monte Alegre - PA; Luzimara Costa Moura Carvalho (9015/OAB-PA), representando Saneng Santarem Engenharia Ltda.

TOMADA DE CONTAS ESPECIAL (TCE)

Secretaria de Controle Externo de Tomada de Contas Especial (SecexTCE).